臺灣高雄地方法院民事裁定
111年度鳳簡聲字第5號
聲  請  人  黃英哲  


相  對  人  林雅萍  


上列當事人間聲請停止執行事件，本院裁定如下：
    主  文
聲請人供擔保新臺幣壹萬伍仟元後，本院一一一年度司執字第一
○一四○四號清償票款強制執行事件所為之強制執行程序，於本院
一一一年度鳳簡字第五七五號債務人異議之訴事件判決確定、訴
訟上和解或撤回終結前，應停止執行。
    理  由
一、聲請意旨略以：相對人以本院民國111年度司票字第3080號
    本票裁定（下稱系爭本票裁定）為執行名義，向本院聲請對
    聲請人財產為強制執行，經本院以111年度司執字第101404
    號執行事件受理在案（下稱系爭執行事件）。惟系爭本票裁
    定所示之本票債權，與本院110年度司執字第71747號強制執
    行事件（下稱前案執行事件）所示之本票債權，實屬同一原
    因債權關係，而前案執行事件業據聲請人全額清償而結案，
    是系爭本票債務業經聲請人清償而消滅，相對人自不得再對
    聲請人聲請強制執行，聲請人因而向本院提起債務人異議之
    訴，經本院以111年度鳳簡字第575號債務人異議之訴（下稱
    系爭本案）受理。而聲請人之財產一經執行勢難回復原狀，
    為此爰依法聲請准供擔保後，於系爭本案終結確定前，停止
    系爭執行事件之強制執行程序等語。 
二、按強制執行程序開始後，除法律另有規定外，不停止執行；
    有回復原狀之聲請，或提起再審或異議之訴，或對於和解為
    繼續審判之請求，或提起宣告調解無效之訴、撤銷調解之訴
    ，或對於許可強制執行之裁定提起抗告時，法院因必要情形
    ，或依聲請定相當並確實之擔保，得為停止強制執行之裁定
    ，強制執行法第18條第1、2項定有明文。又法院依強制執行
    法第18條第2項定擔保金額而准許停止強制執行之裁定者，
    該項擔保係備供債權人因停止執行所受損害之賠償，其數額
    應依標的物停止執行後，債權人未能即時受償或利用該標的
    物所受之損害額，或因其另供擔保強制執行所受之損害額定
    之，非以標的物之價值或其債權額為依據（最高法院91年度
    台抗字第429號裁判意旨參照）。
三、經查：
　㈠聲請人於系爭執行事件執行終結前之111年10月6日，就系爭
    本票裁定所載之本票票據上法律關係提起債務人異議之訴一
    節，經本院依職權調閱系爭執行事件卷宗及系爭本案卷宗核
    閱無訛，是聲請人聲請停止系爭執行事件之強制執行程序，
    係屬有據，應予准許。
　㈡又為確保相對人因聲請人聲請停止系爭執行事件執行不當，
    可能遭受之損害得獲賠償，並兼顧兩造之權益，爰命聲請人
    提供相當之金錢擔保後，停止強制執行。本院斟酌相對人持
    以聲請強制執行之系爭本票票據債權本金部分為10萬元，則
    系爭本案之訴訟標的為10萬元，屬不得上訴第三審事件，並
    參考各級法院辦案期限實施要點第2條規定，民事簡易事件
    第一審及第二審之辦案期限分別為10月、2年，訴訟期間應
    可評估約2年10月，暨相對人因系爭執行事件停止執行，致
    受償時間延宕，可能因延宕期間不能使用受償金錢，而受有
    相當於遲延利息之損失，或喪失因投資金錢預期可得之利益
    等一切情事，爰酌定本件擔保金以1萬5千元為適當。
四、爰依強制執行法第18條第2項，裁定如主文。
中　　華　　民　　國　　111 　年　　10　　月　　12　　日
    　　　　　　　鳳山簡易庭  法    官  李怡蓉
以上正本係照原本作成。
如對本裁定抗告須於裁定送達後10日內向本院提出抗告狀，並繳
納裁判費新臺幣1000元。
中　　華　　民　　國　　111 　年　　10　　月　　12　　日
                              書 記 官  陳冠廷